臺灣高等法院臺中分院刑事裁定　
110年度毒抗字第1035號
抗  告  人  
即  被  告  吳崧麒



上列抗告人因違反毒品危害防制條例案件，經檢察官聲請強制戒
治（聲請案號：臺灣彰化地方檢察署110年度聲戒字第122號、偵
查案號：同署110年度毒偵緝字第122號），不服臺灣彰化地方法
院中華民國110年6月30日刑事裁定（110年度毒聲字第446號），
提起抗告，本院裁定如下：
    主  文
抗告駁回。
    理  由
一、抗告人即被告甲○○（下稱被告）因施用第一、二級毒品案件
    ，由臺灣彰化地方檢察署檢察官偵查並聲請觀察、勒戒，由
    臺灣彰化地方法院法官以110年度毒聲字第43號裁定准予送
    觀察、勒戒確定，被告經執行觀察、勒戒並經評估後，認有
    繼續施用毒品之傾向，乃由原裁定法院即臺灣彰化地方法院
    法官依檢察官之聲請，於民國110年6月30日以110年度毒聲
    字第446號裁定被告令入戒治處所強制戒治，其期間為6個月
    以上，至無繼續強制戒治之必要為止，但最長不得逾1年（
    下稱原裁定）；被告不服上開原裁定，於法定期間內提起抗
    告，先予說明。
二、被告抗告意旨略以：伊本案施用第一、二級毒品，成癮性尚
    非嚴重，況伊業因另案由法院判處有期徒刑8年、10月，其
    所受前開徒刑之宣告，已足達成戒治毒癮之效果，而無再執
    行強制戒治處分之必要，請求撤銷原裁定，使伊早日服刑，
    以利更生返回社會等語。
三、按犯毒品危害防制條例第10條之罪者，檢察官應聲請法院裁
    定，或少年法院（地方法院少年法庭）應先裁定，令被告或
    少年入勒戒處所觀察、勒戒，其期間不得逾2月，認有繼續
    施用毒品傾向者，檢察官應聲請法院裁定或由少年法院(地
    方法院少年法庭)裁定令入戒治處所強制戒治，其期間為6個
    月以上，至無繼續戒治之必要為止，但最長不得逾1年；依
    上開規定為觀察、勒戒或強制戒治執行完畢釋放後，3年後
    再犯第10條之罪者，適用同上之規定，毒品危害防制條例20
    條第1項至第3項分別定有明文。
四、本院查：
(一)被告於109年11月7日上午8時許，在其位於彰化縣○○鎮○○路0
    00巷00號住處2樓房間內，分別施用第一級毒品海洛因及第
    二級毒品甲基安非他命各1次等情，已據被告於警詢、偵訊
    時坦認在卷（見109年度毒偵字第1550號影卷第16、129頁）
    ，且其於109年11月7日下午2時54分許為警採集之尿液，經
    送檢驗之結果，確呈海洛因代謝物嗎啡及甲基安非他命之陽
    性反應，有彰化縣警察局和美分局真實姓名對照表、詮昕科
    技股份有限公司出具之尿液檢驗報告各1份（見109年度毒偵
    字第1550號影卷第39、169頁）在卷可稽，足認被告之自白
    與事實相符而為可信。又被告前曾因施用第二級毒品案件，
    經送執行觀察、勒戒後，因認無繼續施用毒品之傾向，於92
    年2月26日執行完畢釋放，由臺灣彰化地方檢察署檢察官以9
    1年度毒偵字第2660號為不起訴之處分確定，迄本案行為前
    ，未曾再受觀察、勒戒或強制戒治之執行等情，有臺灣高等
    法院被告前案紀錄表1份在卷可考，是被告本案施用第一、
    二級毒品之行為，距離其上開最後1次觀察、勒戒執行完畢
    已逾3年，檢察官審酌後認不宜為緩起訴命附戒癮治療之處
    分，乃聲請法院裁定准予觀察、勒戒，由臺灣彰化地方法院
    以109年度毒聲字第120號裁定准予送觀察、勒戒確定，被告
    進入法務部矯正署○○戒治所附設勒戒處所（以下簡稱勒戒所
    ）執行觀察、勒戒後，於110年6月10日經評估總分為74分，
    綜合判斷為「有繼續施用毒品傾向」，此有上開勒戒所出具
    之有無繼續施用毒品傾向證明書、有無繼續施用毒品傾向評
    估標準紀錄表（見109年度毒偵緝字第122號影卷第101、103
    至105頁）在卷可參。從而，原裁定依檢察官之聲請裁定准
    予被告續為執行強制戒治之處分，並無不合。
(二)被告雖執前詞對原裁定不服而提起抗告。惟查，法務部前為
    因應毒品危害防制條例之修正及109年11月18日最高法院刑
    事大法庭109年度台上大字第3826號裁定意旨，經該部洽請
    衛生福利部協助研修「有無繼續施用毒品傾向評估標準」，
    邀集專家學者及相關機關研商後，新版之「有無繼續施用毒
    品傾向評估標準說明手冊」及「有無繼續施用毒品傾向評估
    標準紀錄表」，已於110年3月26日修正公布生效，其中就行
    為人與毒品犯罪相關及其他犯罪相關紀錄之評分方式均已有
    所修正、變動。而被告在前開勒戒所執行觀察、勒戒後，經
    該勒戒所以上揭評估標準而為評定，並認有繼續施用毒品之
    傾向，此一評估結果係被告受執行觀察、勒戒之勒戒所及專
    業醫師等人員在被告執行觀察、勒戒期間，依其等職責及專
    業而就包含被告之人格特質、臨床徵候、環境相關因素等所
    有資料綜合所為之判斷，具有科學驗證所得之結論，自得憑
    以判斷被告有無繼續施用毒品之傾向，且由形式上觀察，並
    無擅斷或濫權等明顯不當之情事，法院宜予尊重其行政職權
    之行使及專業之評斷。被告前開抗告意旨徒以一己之說詞，
    且以與判定被告有無繼續施用傾向無關之其另案經法院判決
    之刑期，片面聲稱已足達於戒癮之效果，希使其早日服刑返
    回社會，並進而主張伊並無執行強制戒治之必要云云，而據
    以指摘原裁定有所未當，自無可採。
(三)基上所述，被告前開抗告均為無理由，應予駁回。
據上論斷，應依刑事訴訟法第412條，裁定如主文。 　　
中　　華　　民　　國　　110 　年　　8 　　月　　30　　日
                  刑事第十二庭  審判長法　官  張國忠
                                      法　官  高文崇
                                      法　官  李雅俐
以上正本證明與原本無異。
不得再抗告。
                                      書記官  蕭怡綸
　　　　　　　　　　　　　　　　　　　
中　　華　　民　　國　　110 　年　　8 　　月　　30　　日